【裁判字號】    88,上易,5795
【裁判日期】    890328
【裁判案由】    竊盜
【裁判全文】
臺灣高等法院刑事判決                          八十八年度上易字第五七九五號
    上  訴  人
    即  被  告  甲○○
右上訴人，因竊盜案件，不服臺灣板橋地方法院八十八年度易字第三三三二號，中華
民國八十八年十月二十日第一審判決（起訴案號：臺灣板橋地方法院檢察署八十八年
度偵字第一九二三三號）提起上訴，本院判決如左：
    主  文
原判決撤銷。
甲○○連續攜帶兇器，毀壞門扇，於夜間侵入住宅竊盜，處有期徒刑拾月。扣案之強
力活動扳手壹支沒收。
    事  實
一、甲○○意圖為自己不法之所有，並基於概括之犯意，先於民國八十八年八月十五
    日凌晨四時許之夜間，攜帶其所有客觀上足對人之身體、生命構成威脅，具有危
    險性之兇器，鐵質之強力活動扳手（扣押物品清單載為強力扳手）一支，侵入臺
    北縣鶯歌鎮○○路五之一號隔壁二樓李存仁向乙○○所租用之住宅，竊取李存仁
    所有之茶具一組（起訴書誤為乙○○所有），得手後。復於八十八年八月十五日
    四時五十分許之夜間，至臺北縣鶯歌鎮○○路五之一號乙○○住宅相連屬住宅一
    部分之倉庫，以其所攜帶之上開強力活動扳手一支，破壞構成該倉庫鐵門一部之
    喇叭鎖，並撞開門閂，開門侵入後，竊取乙○○所有之芬達汽水一箱、可口可樂
    汽水一箱，得手後，將芬達汽水一箱、可口可樂汽水一箱及前開竊得之茶具一組
    置於一紙箱內，搬至門口，要離開時，為乙○○發現異狀起身查看，並報警。甲
    ○○即將該紙箱棄於地上並逃逸。於臺北縣鶯歌鎮三鶯橋上，為警據報當場查獲
    ，並扣得其所有供犯罪所用之強力活動扳手一支及乙○○所有遭破壞之鎖頭一個
    。
二、案經乙○○訴由臺北縣警察局三峽分局報請臺灣板橋地方法院檢察署檢察官偵查
    起訴。
    理  由
一、訊據上訴人即被告甲○○否認有上開犯行，辯稱：伊當時只是在倉庫旁之廁所小
    便，伊發現有路可以去，才進去看看，發現倉庫有鐵門關著，伊就回頭，看到警
    車，就改走另一條路，鐵門之喇叭鎖並非伊所破壞，扣案之物係伊車上之工具，
    伊沒有偷東西云云。惟查右揭犯罪事實，分別據告訴人乙○○於警局偵訊、原審
    及本院調查時，被害人李存仁於八十九年一月十二日本院調查時指訴甚詳，並有
    扣案之強力活動扳手（贓證物品清單載為強力扳手）一支告訴人乙○○所有遭破
    壞之鎖頭一個可證，且有附於偵查卷第十二頁十三頁之現場照片四張可稽。本院
    審理時，經目視比對上開強力活動扳手一支（紅色）與被破壞之喇叭鎖頭齒紋相
    符，勘驗載明於八十九年三月二十一日審判筆錄。查被告已將前開竊得之芬達汽
    水一箱、可口可樂汽水一箱及茶具一組，擺至門口，據證人即前住現場處理之警
    員李光興結證明確（見原審卷第三十一頁），則被告前開竊犯行，顯已既遂。
    被告所為只是在倉庫旁之廁所小便，沒有偷東西之辯解，顯係事後卸責之詞，不
    足採信。事證明確，被告犯行洵堪認定。本件事證已明；被告聲請將扣案之強力
    活動扳手一支送請鑑定，本院認無必要。附此敘明。
二﹑查扣案之強力活動扳手一支，係屬鐵質工具，客觀上足對人之身體、生命構成威
    脅，具有危險性之兇器。被告持強力活動扳手於夜間侵入李存仁成之住宅竊盜部
    分，核係犯刑法第三百二十一條第一項第一款、第三款之加重竊盜罪。被告持強
    力活動扳手毀壞構成鐵門一部分之喇叭鎖，於夜間侵入乙○○住宅竊盜部分，核
    係犯刑法第三百二十一條第一項第一款、第二款、第三款之加重竊盜罪。被告之
    犯行係既遂，已詳如前述，公訴人認被告竊取乙○○所有之芬達汽水一箱、可口
    可樂汽水一箱之竊盜犯行，為竊盜未遂，尚有誤會。被告先後二次竊盜犯行，時
    間緊接，基本犯罪構成要件相同，顯係基於概括犯意而為之，應依連續犯之規定
    論以攜帶兇器，毀壞門扇，於夜間侵入住宅竊盜一罪，並加重其刑。公訴人雖就
    被告竊取李存仁所有之茶具一組部分，誤認該茶具一組係乙○○所有，而認被告
    係竊取乙○○之物未遂，而未依連續犯起訴，惟此部分與已起訴部分有連續犯裁
    判上一罪之關係，為起訴效力所及，本院應應併予審理，併此明。
三、原判決據以論罪科刑，固非無見。惟查原判決就被告所破壞之門鎖，究係構成門
    一部之鎖（此屬門扇），抑係附加於門上之鎖（此屬安全設備），事實欄未予明
    確認定，理由內逕以毀壞門扇論科，已失所據；又被害人李存仁既係向乙○○租
    用房屋，即非無從調查其人之真實姓名，及訊明其是否失竊物品，原審未予調查
    即行認定為「李姓屋主」被竊，亦有未合。被告上訴否認犯罪，指摘原判決不當
    ，雖無理由，惟原判決既有前揭可議之處，自應由本院予以撤銷改判。爰審酌被
    告曾有竊盜及麻醉藥品管理條例案件之前科，執行完畢均距離本件犯罪時已逾五
    年，雖不構成累犯，有臺灣高等法院檢察署刑案紀錄簡覆表在卷可稽，惟其素行
    不佳、其犯罪之動機、目的、手段、竊得財物之價值及犯罪後之態度等一切情狀
    ，量處如主文第二項所示之刑。扣案之強力活動扳手一支，係被告所有，據其供
    明，其用以毀壞構成鐵門一部分之喇叭鎖，係供本件竊盜犯罪所用，已詳如前述
    ，應依法宣告沒收。至另扣案之活動式魚口鉗、活動扳手、尖嘴夾、螺絲起子、
    鉛筆式手電筒各一支，係在被告之車上所查獲，並無證據證明係供本件犯罪所用
    之物，自不得宣告沒收，併此明。
據上論斷，應依刑事訴訟法第三百六十九條第一項前段、第三百六十四條、第二百九
十九條第一項前段，刑法第五十六條、第三百二十一條第一項第一款、第二款、第三
款、第三十八條第一項第二款，判判決如主文。
本案經檢察官郭文東到庭執行職務。
中    華    民    國    八十九    年        三        月      二十八    日
                            台灣高等法院刑事第三庭
                                審判長法  官  張  連  財
                                      法  官  張  傳  栗
                                      法  官  李  英  勇
右正本證明與原本無異。
不得上訴。
                                      書記官  倪  淑  芳
中    華    民    國    八十九    年        三        月      三十      日
附錄：本案論罪科刑法條全文
刑法第三百二十一條：
犯竊盜罪而有左列情形之一者，處六月以上五年以下有期徒刑：
一、於夜間侵入住宅或有人居住之建築物、船艦，或隱匿其內而犯之者。
二、毀越門扇、牆垣或其他安全設備而犯之者。
三、攜帶兇器而犯之者。
四、結夥三人以上而犯之者。
五、乘火災、水災或其他災害之際而犯之者。
六、在車站或埠頭而犯之者。
前項之未遂犯罰之。


司法院資訊處製作；財團法人民間司法改革基金會備份。
